臺灣新北地方法院民事裁定
110年度抗字第244號
抗  告  人  王富美  


相  對  人  王堯慧  

上列當事人間聲請本票裁定事件，抗告人對於本院中華民國110
年11月19日110年度司票字第9932號裁定提起抗告，本院裁定如
下：
    主  文
抗告駁回。
抗告程序費用新臺幣壹仟元由抗告人負擔。 
    理  由
一、相對人聲請意旨略以：相對人執有抗告人簽發如附表所示之
    本票乙紙（下稱系爭本票），屆期提示未獲付款，為此，提
    出本票乙紙，聲請准予就系爭本票本息為強制執行等語。
二、抗告意旨略以：伊為第三人王富諒（下逕稱其名，即相對人
    之父）之胞姊，伊曾向王富諒借款新臺幣（下同）146萬元
    （下稱系爭借款），王富諒於民國109年死亡後，伊向王富
    諒之配偶即許瑀恩（原名許煌蘭，下逕稱其名）確認系爭借
    款餘額為98萬8,000元，伊每月固定還款2萬元，又曾以現金
    還款4萬元，系爭借款餘額僅54萬8,000元。另於系爭本票中
    並未載明利息，王富諒亦不會收取利息，伊有還款誠意，為
    此依法提起抗告，請求廢棄原裁定等語。
三、按執票人向本票發票人行使追索權時，得聲請法院裁定後強
    制執行，票據法第123條定有明文。又本票執票人依上開規
    定，聲請法院裁定許可對發票人強制執行，係屬非訟事件，
    此項聲請之裁定，及抗告法院之裁定，僅依非訟案件程序，
    以審查強制執行許可與否，並無確定實體上法律關係存否之
    效力，如發票人就票據債務之存否或數額有爭執時，應由發
    票人提起確認之訴，以資解決（最高法院56年度台抗字第71
    4號、57年度台抗字第76號裁判意旨參照）。次按本件本票
    既載明免除作成拒絕證書，則執票人聲請裁定准予強制執行
    時，自毋庸提出已為付款提示之證據。且本票執票人依票據
    法第123條規定向本票發票人行使追索權，聲請法院裁定准
    予強制執行，係屬非訟事件，對於此項聲請所為裁定，僅依
    非訟事件程序，就本票形式上之要件是否具備予以審查為已
    足（最高法院94年度台抗字第1057號、94年度台抗字第938
    號、84年度台抗字第22號裁定意旨參照）。
四、經查，本件相對人主張其持有抗告人簽發並免除做成拒絕證
    書之系爭本票，並經相對人提出具備票據法第120條規定應
    記載事項之系爭本票，業經本院調取本院110年度司票字第9
    932號卷宗核閱無訛，是相對人據以聲請准予裁定強制執行
    ，於法並無不合。抗告人雖以前揭情詞置辯，惟本票執票人
    依票據法第123條規定，向本票發票人行使追索權，聲請法
    院裁定強制執行，其性質與非訟事件無殊，對於此項聲請所
    為裁定，僅依非訟事件程序，就本票形式上之要件是否具備
    予以審查為已足。縱抗告人所言屬實，然系爭本票之記載已
    符合形式上之要件，抗告人上開所陳之事項，核屬實體上之
    爭執，揆諸首揭說明，應由抗告人另行提起訴訟以資解決，
    本院尚無從依非訟程序予以審究。職是，抗告人以前揭情詞
    指摘原裁定不當，求予廢棄，均非有據，應予駁回。
五、據上論結，本件抗告為無理由，依非訟事件法第21條第2 項
    、第24條第1 項、第46條，民事訴訟法第495 條之1 第1 項
    、第449 條第1 項、第95條、第78條，裁定如主文。 　　
中　　華　　民　　國　　111 　年　　1 　　月　　10　　日
                  民事第五庭  法　官　王  廷
以上正本係照原本作成。
本裁定不得抗告。 
中　　華　　民　　國　　111 　年　　1 　　月　　10　　日
                                書記官　張雅筑
附表:                                                                  110年度抗字第244號       發 票 人   發 票 日 票 面 金 額  （新臺幣）   到 期 日  票 據 號 碼 利息起算日暨其利率 備    考 王 富 美 109年2月29日 98萬8,000元 109年2月29日 TH0000000 109年2月29日止至清償日止，按年息百分之六計算利息。